DANIEL LEIRO GÓMEZ

DATOS PERSONALES

Fecha de nacimiento: 01/12/1986

DNI: 51461308 G Estado Civil: Soltero ☑ c/ Almonte 12 4°B, 28031 Madrid

****** +34 627 512 720

@ dleirog@gmail.com



Carnet de Conducir A1 y B, Coche propio y Disponibilidad Geográfica.



EXTRACTO

Ingeniero de Obras Públicas en la especialidad de construcciones civiles con experiencia y motivación internacional. Ampliación de competencias en las ramas de las Estructuras y la Infraestructura vial a través de diferentes estudios de posgrado.

Dirección y coordinación de proyectos y expedientes técnicos en el ámbito público y privado. Organización y control interno de obra, gestión de recursos humanos, asesoramiento estratégico y operacional de clientes y proveedores, desarrollo e internacionalización de nuevos productos y diseños. Consultoría tecnológica de la I+D+i.

EXPERIENCIA PROFESIONAL



Actual

Sept. 2013-



TCPavements® Perú – Diseño de Pavimentos de Hormigón – Lima, PERÚ

- Ingeniero de Proyectos:
 - Relaciones Institucionales
 - Gestión Cartera de Clientes.
 - Cálculo y Diseño Pavimentos de Hormigón Optimizados TCP®



Abril 2013-Febrero 2014

APLICA PERÚ S.A.C. - Infraestructura Vial. Proyecto y Construcción - Lima, PERÚ

- Ingeniero de Proyectos y Jefe de Obra:
 - Coordinación y Supervisión de Obra.
 - Formación y Dirección de Equipo.
 - Elaboración Expedientes Técnicos de Infraestructura Vial.
 - Presupuestos y Mediciones.
- Principales Obras y Proyectos:

"Nueva Planta Embotelladora de Coca Cola". Lima - Perú

Construcción Pavimentos y Pisos Industriales de Hormigón TCP®.

Puesto: Jefe de Obra Pavimentos y Mvto. de Tierra

Presupuesto: \$ 48.150.224,01 Periodo: Julio '13 - Febrero '14

"Av. Velasco Alvarado". Lima - Perú

Construcción Pavimento TCP®

Puesto: Oficina Técnica Presupuesto: \$ 1.360.224,01 Periodo: Nov '13 - Febrero '14

"Intercambio Vial Mansiche". Trujillo – Perú

Construcción Pavimento TCP®

Puesto: Supervisor de Obra Pavimentos

Presupuesto: \$ 29.500.000

Periodo: Nov '13



Enero 2013-

Abril 2013

ARKHOS INMOBILIARIA S.A.C – Diseño, Ingeniería y Construcción – Lima, PERÚ

- Ingeniero de Proyectos:
 - Diseño y Evaluación Estructural.
 - Presupuestos y Mediciones.
 - Estudio de Mecánica de Suelos.
 - Supervisión de Obra.
- Principales Obras y Proyectos:

"Habilitación Urbana – El Santuario". Paracas - Perú

Movimiento de Tierras

Puesto: Oficina Técnica - Presupuestos y Mediciones

Periodo: Marzo '13



EVALUE INNOVATION – Consultoría Ingeniería I+D+i – Valencia, ESPAÑA

Responsable de Gestión y Control de Proyectos I+D+i: Desarrollo, gestión y coordinación de proyectos de I+D+i tanto individuales como en cooperación. Gestión integral de la innovación (ámbito técnico, jurídico y financiero). Consultoría I+D+i global en la optimización de las estrategias de innovación y gestión de la inversión en I+D+i (financiación directa e indirecta)

Sept. 2011-Nov. 2012



Junio 2008-Sept. 2010

CYT Materiales de Construcción S.L. – Madrid, ESPAÑA

- Técnico:
 - Administración.
 - Gestión comercial y Asesoramiento al cliente.
 - Gestión de compras y Evaluación de proveedores.

FORMACIÓN ACADÉMICA

Julio 2010 -

MÁSTER EN INGENIERÍA DEL HORMIGÓN

Diciembre 2011 Especialidad en Estructuras

Universidad Politécnica de Valencia

Escuela Técnica Superior Ingenieros de Caminos, Canales y Puertos

Durabilidad, patología y sostenibilidad.

Modelización y optimización de estructuras de hormigón.

Concepción y diseño de estructuras de hormigón. Ejecución y control de estructuras de hormigón.

Octubre 2006 -Diciembre 2010

INGENIERÍA TÉCNICA DE OBRAS PÚBLICAS

Especialidad en Construcciones Civiles

Universidad Politécnica de Madrid

Escuela Universitaria de Ingeniería Técnica de Obras Públicas

FORMACIÓN COMPLEMENTARIA

Julio 2013 Diseño de Sobre-carpetas con el Método AASHTO

AASHTO-93 ASPECON (Asociación Peruana de Concreto) – 20 horas

Julio 2013 Diseño de Pavimentos por el Método de Elementos Finitos

ASPECON (Asociación Peruana de Concreto) – 20 horas

Dic. 2011 Prevención de Riesgos Laborales, Seguridad y Salud Laboral

Universidad Politécnica de Madrid – 110 horas

Abril 2010 Analista de Suelos.

Especialista en Laboratorio Geotécnico

Desarrollo de capacidades y habilidades necesarias para poder realizar autónomamente, el conjunto de tareas que comprende los ensayos para el estudio y

posterior control del suelo como material de construcción.

Universidad Politécnica de Madrid – 220 horas

Otros Cursos Presto. Mediciones y Presupuestos. UPM – 20 horas

ISTRAM/ISPOL (Nivel Avanzado). Diseño de Carreteras. UPM – 42 horas

AUTOCAD 2D y 3D. UPM – 40 horas

Finanzas para no Financieros Acta Audita – 20 horas

Informática Análisis Estructural: SAP2000, ETABS, CYPECAD, CYPE METAL 3D.

Presupuesto, mediciones y programación de obra: S10, PRESTO, MS PROJECT,

ARQUÍMEDES.

Diseño gráfico: AUTOCAD 2D-3D, TEKLA STRUCTURES.

Lenguajes de programación: Fortran, Matlab, Turbo Pascal.

Idiomas Inglés: Nivel Medio – Actualmente en estudios de perfeccionamiento.

Daniel Leiro Gómez

+34 627 512 720

dleirog@gmail.com

Febrero 2014